臺灣板橋地方法院刑事判決　　　　　　　99年度易字第3645號
公　訴　人　臺灣板橋地方法院檢察署檢察官
被　　　告　林清源
上列被告因傷害案件，經檢察官提起公訴（99年度偵字第27981
號），本院判決如下：
    主  文
林清源傷害人之身體，處有期徒刑月，如易科罰金，以新臺幣
壹仟元折算壹日。
    事  實
一、林清源於民國99年10月2 日晚上，與友人陳復正一起搭乘林
    正華所駕駛的車號276-EG號營業小客車欲前往臺北市○○街
    ，當日晚上10時55分許，該車行至臺北縣板橋市（現改制為
    新北市板橋區○縣○○道與華興街口暫停時，林清源與司機
    林正華之間因故發生口角爭執，林清源向司機林正華表示要
    換車，雙方之間又為車資支付問題續有口角爭執，林清源當
    時坐在車內後座，竟基於傷害之犯意，揮拳毆打坐在駕駛座
    上之司機林正華的右眼角處，旋渠2 人與陳復正均下車後仍
    再爭吵，林清源接續又在上開營業小客車的左前車門旁，一
    手抓住林正華的衣領，另一手則揮拳毆打林正華的臉部，致
    林正華受有右眼鈍傷之傷害。
二、案經林正華訴由臺北縣（現改制為新北市）政府警察局板橋
    分局報請臺灣板橋地方法院檢察署檢察官偵查起訴。
    理  由
一、按被告以外之人於審判外之言詞或書面陳述，除法律有規定
    者外，不得作為證據，刑事訴訟法第159 條第1 項定有明文
    ；又按被告以外之人於審判外之陳述，雖不符刑事訴訟法第
    159 條之1 至159 條之4 之規定，而經當事人於審判程序同
    意作為證據，法院審酌該言詞陳述或書面陳述作成時之情況
    ，認為適當者，亦得為證據，刑事訴訟法第159 條之5 第1
    項亦有明文；再按當事人、代理人或辯護人於法院調查證據
    時，知有第159 條第1 項不得為證據之情形，而未於言詞辯
    論終結前聲明異議者，視為有前項之同意，復為刑事訴訟法
    第159 條之5 第2 項所明定。而按被告以外之人於偵查中向
    檢察官所為之陳述，除顯有不可信之情況者外，得為證據，
    刑事訴訟法第159 條之1 第2 項定有明文。經查，證人陳能
    祈在檢察官偵訊時經過具結所為之證言，合於法定要件，且
    核其陳述時之外在環境及情況，並無顯不可信之情況，本院
    亦認作為證據為適當，況證人陳能祈復於本院審理時到庭證
    述，均已由被告林清源行使詰問權，故證人陳能祈於審判外
    之偵訊證詞，依上開規定，對被告林清源有證據能力。次查
    ，其餘本案所引用被告林清源以外之人於審判外之陳述（包
    含書面陳述），雖屬傳聞證據，然被告與檢察官於本案言詞
    辯論終結前，並未爭執該等審判外陳述（包含書面陳述）之
    證據能力，本院審酌相關供述證據作成時之情況，尚無違法
    不當及證明力明顯過低之情形，且認為適當，依前開規定，
    該等供述證據應皆有證據能力。
二、訊據被告林清源矢口否認有何傷害犯行，辯稱：當時有發生
    爭吵，之後就互相拉扯，警察就來了，就到派出所去了云云
    。經查：
  (一)上揭傷害之犯罪事實，業據告訴人林正華於警詢及偵訊時指
    述綦詳，並有亞東紀念醫院出具之診斷證明書1 份在卷可稽
    。
  (二)且查，案發當時適巧路經該處之證人陳能祈於偵訊及本院審
    理時均證稱：有看到被告在計程車的左前車門旁，一手抓司
    機（按：指告訴人）的衣領，一手揮拳打司機等語（見偵查
    卷第32頁、本院卷第30、31頁），其於本院審理時更明確證
    稱：被告揮拳毆打司機的臉部位置等語（見本院卷第30頁反
    面），其前揭證述內容，核與告訴人林正華指述在營業小客
    車外遭被告毆打頭部乙情相符，而證人陳能祈僅係偶然路經
    該案發地點之人，與被告、告訴人雙方均不相識，並無任何
    怨隙，證人陳能祈衡情應無設詞攀誣被告之理。況且，被告
    雖否認有何毆打告訴人之事實，謂係「互相拉扯」云云，但
    無論如何，被告與告訴人當時在車外確有肢體接觸動作，至
    可肯定，則證人陳能祈證稱：有看到被告一手抓司機的衣領
    ，一手揮拳打司機等語，衡情當係其目睹之實情，足堪採信
    。至於被告於本院審理中雖質疑證人陳能祈於案發當時是否
    確有在場目擊，然查，證人陳能祈於本院審理中證述時，經
    詢問「當時你有無看到在庭的林正華、林清源在該處？」，
    其答稱「現在林清源的面貌與當時我所見到的林清源不太一
    樣，當時他是長髮、且戴著帽子。當時有見到林正華」（見
    本院卷第30頁反面），而經核對卷內被告於案發當日經警帶
    返警局所拍攝的照片所示，被告確實戴著帽子無訛（見偵查
    卷第17頁），且被告於本院審判期日時係留短髮，案發當日
    照片所示被告於案發時之頭髮長度則顯然較長，從而，證人
    陳能祈既能正確描述在案發地點所見到被告的外貌，足以徵
    證人陳能祈在案發當時的確有在場目睹，要無可疑。
  (三)雖證人陳能祈只有看到被告、告訴人、陳復正都下車之後，
    彼3 人在車外所發生之情節，然告訴人所指其在營業小客車
    內駕駛座上遭後座之被告揮拳毆打其右眼角處乙節，經核與
    卷附亞東紀念醫院出具診斷證明書所記載「右眼鈍傷」之傷
    勢相符；復參以證人陳復正於警詢時陳稱「我那時下車到便
    利商店買菸，回到車上看到他們發生口角並互相拉扯」、「
    我從便利商店買完菸後回到計程車上，看見他們雙方發生拉
    扯，而產生受傷」（見偵查卷第11頁），亦可徵被告與告訴
    人在營業小客車內時，即已有肢體接觸動作；而告訴人於下
    車之後在車外遭被告毆打頭部之事實，又有前述證人陳能祈
    之證詞足資為證，綜上，告訴人指述各節顯然較被告所辯為
    可採，告訴人指述各節應符實情，堪以採信。
  (四)又證人即與被告同車的友人陳復正於警詢、偵訊中雖陳稱：
    我並不清楚告訴人傷勢從何而來，可能是因為他與我朋友林
    清源吵架，雙方發生拉扯才受傷（見偵查卷第11頁）、他們
    是拉扯，我就要把他們拉開，就是拉扯，林清源沒有動手打
    告訴人云云（見偵查卷第39頁），惟查，證人陳復正於案發
    當時亦在現場，依其陳述之內容，其當時並非僅僅是在一旁
    觀看而已，其至少有所謂「把他們拉開」的舉動。而告訴人
    於警詢、偵訊時明確指：陳復正沒有毆打我，他有制止林清
    源別打我（見偵查卷第7 頁）、被告再打我頭部，陳復正趕
    緊阻止等語（見偵查卷第38頁）；證人陳能祈於偵訊時亦明
    確指證：陳復正沒有動手等語（見偵查卷第32頁），換言之
    ，告訴人及證人陳能祈就陳復正當時在場過程中的動作，均
    客觀陳述，既不會去誣指陳復正有出拳毆打，且所述互核一
    致，反觀證人陳復正係與被告同車的友人，其謂：雙方就是
    拉扯云云，其可信性顯然低於告訴人、證人陳能祈陳述的可
    信性，無非避重就輕之詞，不足為有利於被告之認定。
  (五)綜上所述，告訴人指述各節應可採信，被告前揭所辯則係卸
    責之詞，洵不足取，事證明確，被告之犯行至堪認定。
三、核被告林清源所為，係犯刑法第277 條1 項之傷害罪。被告
    基於單一之傷害犯意而接續於營業小客車內、車外出拳毆打
    告訴人林正華，僅成立一罪。爰審酌被告曾有過失傷害、公
    共危險之前科紀錄，此有臺灣高等法院被告前案紀錄表1 件
    在卷可稽，其仍不知謹慎行事，僅因搭乘計程車時與司機即
    告訴人發生口角爭執，即接連出拳毆打告訴人之頭、臉部，
    致告訴人受有右眼鈍傷之傷害，與其犯罪後態度等一切情狀
    ，量處如主文所示之刑，並諭知易科罰金之折算標準。
據上論斷，應依刑事訴訟法第299 條第1 項前段，刑法第277 條
第1 項、第41條第1 項前段，刑法施行法第1 條之1 第1 項、第
2 項前段，判決如主文。
本案經檢察官陳世錚到庭執行職務。
中    華    民    國   100    年    4     月    1     日
                      刑事第六庭  法  官  戴嘉清
以上正本證明與原本無異。
如不服本判決應於收受送達後10日內向本院提出上訴書狀，並應
敘述具體理由；其未敘述上訴理由者，應於上訴期間屆滿後20日
內向本院補提理由書（均須按他造當事人之人數附繕本）「切勿
逕送上級法院」。
                                  書記官  廖貞音
中    華    民    國   100    年    4     月    1     日
附錄本案論罪科刑法條全文：
刑法第277 條
傷害人之身體或健康者，處三年以下有期徒刑，拘役或一千元以
下罰金。
犯前項之罪，因而致人於死者，處無期徒刑或七年以上有期徒刑
，致重傷者，處三年以上十年以下有期徒刑。